臺灣高雄地方法院刑事判決　　　　　　　　　　　　九十一年度易字第二四五二號
　　公　訴　人　臺灣高雄地方法院檢察署檢察官
　　被　　　告　乙○○
右列被告因竊盜案件，經檢察官提起公訴（九十一年度偵字第二九二七號），本院判
決如左：
    主  文
乙○○竊盜，處有期徒刑伍月，如易科罰金，以佰元折算壹日。
    事  實
一、乙○○於民國九十年六月六日十一時三十分許，在高雄縣林園鄉○○○路與鳳林
    路口「小騎士炸雞」前，見甲○○所有而借予戊○○使用之車牌號碼ＰＩＮ—四
    四三號重型機車停放該處且未取下鑰匙（內有甲○○之行車執照及戊○○之駕駛
    執照），竟意圖為自己不法之所有，徒手竊取該車，得手後供己騎用。嗣於九十
    一年一月十三日十六時四十五分許，乙○○騎乘前揭機車搭載友人謝季靜行經屏
    東縣里港鄉里○路四０號前時，為警攔檢查獲。
二、案經屏東縣警察局里港分局報告臺灣屏東地方法院檢察署呈請臺灣高等法院高雄
    分院檢察署檢察長核轉臺灣高雄地方法院檢察署檢察官偵查起訴。
    理  由
一、訊據被告乙○○矢口否認其有竊盜犯行，辯稱該車係其向友人丙○○所購買，其
    並未竊盜云云。經查：
(一)右揭機車係被害人甲○○所有，自九十年五月一日起借予友人戊○○騎用，迄同
    年六月六日在高雄縣林園鄉○○○路與鳳林路口之「小騎士炸雞」前失竊等情，
    業據被害人甲○○及證人戊○○於偵查中指訴明確，並有車籍作業系統—查詢認
    可資料、高雄縣警察局車輛協尋通報單、車輛竊盜資料個別查詢報表—查詢車輛
    認可資料及贓物認領保管單各一紙可資佐證。
(二)被告於警訊時先供述前開機車係其於九十年六月間，以新台幣（下同）二萬元之
    代價，向友人甲○○購買云云；於偵查中則先稱前開機車係其於九十年六、七月
    間，在高雄市小港區台電大林發電廠，以二萬元向林雅芳的朋友丙○○（綽號「
    勇仔」）所購買（見九十一年一月十三日訊問筆錄）；復改稱該車係其於九十年
    五月左右，在大林發電廠工地向丙○○購買，該車是丙○○朋友所有，車主當時
    在關，其買車時林雅芳並不在場，是由丙○○及林雅芳與車主聯繫云云（見九十
    一年三月十二日訊問筆錄）；旋又稱其係於九十年三、四月間向丙○○購買該車
    ，丙○○說該車是渠向戊○○買的，必須等車主甲○○出所後才能辦理過戶云云
    （見九十一年四月十七日訊問筆錄）。被告對於其何時購買該車及向何人購買等
    情，前後所述均不相符，所供述之購買時間甚至於在該車失竊之前，所辯顯有瑕
    疵而難採信。
(三)被告明知該機車係甲○○所有，惟其向丙○○購車時，並未向丙○○取得任何證
    明文件一節，業經被告自承無誤。是其於支付二萬元價款前，既未先要求丙○○
    提出相關資料，以證明渠確經甲○○授權賣車，事後復未要求丙○○書立任何收
    據或買賣文件，以保障自身權益，實與一般買賣機車之交易常情大相迥異，而難
    令人信服。
(四)被告雖辯稱該機車係其向丙○○購買云云，惟丙○○迭經本院傳喚、拘提均未到
    庭，本院無從訊問。被告另辯以其係由友人丁○○陪同前往向丙○○購買機車，
    丙○○並當著丁○○面前向其保證該機車絕非贓車，且其購車後曾請台電大林場
    之保警己○○以電腦代為查詢該車是否贓車，經己○○告知該車並無失竊資料云
    云，惟訊之證人丁○○則稱當天伊載被告至健佑醫院附近後，被告便自行下車，
    並要伊先回去，伊遂騎車離開，並未看到被告與丙○○交易之情形等語無誤；而
    證人己○○則證稱未曾受被告委託代查該部機車，至於看守電廠大門之警衛同仁
    對於出入之交通工具，亦不一定均會輸入電腦查詢等語明確，則證人丁○○、己○○所為證詞，亦均不足為有利被告之認定。
(五)此外，訊之被告就丙○○、甲○○、戊○○、林雅芳等人之關係，其先稱丙○○
    與甲○○、林雅芳二人均係朋友；復稱一共有二個戊○○，一個是甲○○的女友
    ，一個是吳文鳳的太太；旋稱其去找車主後，才知道有一個戊○○、一個林雅芳
    云云。惟被害人甲○○、證人戊○○二人均未曾委託他人賣車，亦均不認識被告
    或丙○○，且並無「吳文鳳」、「林雅芳」及另一名「戊○○」等人存在等情，
    亦經被害人甲○○、證人戊○○於偵查中陳述明確。被告對於丙○○與甲○○、
    戊○○二人之關係始終敘述不清，復捏造「吳文鳳」、「林雅芳」等人名，益證
    其應係憑機車內甲○○與戊○○之證件，而於事後虛構事實以圖脫免罪責。綜上
    所述，被告所辯，均係卸責之詞，委無足採，本件事證已明，被告犯行堪以認定
    。
二、核被告乙○○所為，係犯刑法第三百二十條第一項之竊盜罪。爰審酌被告以竊盜
    手段，不法取得他人財物，雖所竊機車價值非鉅，且手段尚稱平和，情節非重，
    惟其犯後一再狡飾否認犯罪，態度惡劣，顯無悔意等一切情狀，酌情量處如主文
    所示之刑，並諭知易科罰金之折算標準。
據上論斷，應依刑事訴訟法第二百九十九條第一項前段，刑法第三百二十條第一項、
第四十一條第一項，罰金罰鍰提高標準條例第一條前段、第二條，判決如主文。
中      華      民      國      九十一      年    十一    月    十八    日
                                        臺灣高雄地方法院刑事第一庭
                                            審判長法  官  林  水  城
                                                  法  官  方  百  正
                                                  法  官  謝  雨  真
右正本證明與原本無異。
如不服本判決，應於判決送達後十日內，向本院提出上訴狀。
                                                  書記官  陳  威  志
中    華    民    國      九十一      年      十一      月     十九     日
附錄本案論罪科刑法條：
刑法第三百二十條
意圖為自己或第三人不法之所有，而竊取他人之動產者，為竊盜罪，處五年以下有期
徒刑、拘役或五百元以下罰金。
意圖為自己或第三人不法之利益，而竊佔他人之不動產者，依前項之規定處斷。
前二項之未遂犯罰之。
